【裁判字號】    99,交抗,150
【裁判日期】    990224
【裁判案由】    聲明異議
【裁判全文】
臺灣高等法院臺中分院刑事裁定         99年度交抗字第150號
抗  告  人
即受處分人  甲○○原名蕭健義.
上列抗告人因聲明異議案件，不服臺灣臺中地方法院中華民國98
年12月24日第一審裁定（98年度交聲字第4449號）提起抗告，本
院裁定如下：
    主    文
抗告駁回。
    理    由
一、抗告意旨略以：送達通知未遇受處分人，未再一次為送達通
    知，程序不合法云云。
二、原裁定意旨略以：異議人即受處分人甲○○（下稱受處分人
    ）所有之車牌號碼GBX-558號重型機車，於民國96年8月28日
    10時12分許，於臺中市○○路處，因「停車車種不依規定」
    違規，為臺中市警察局第二分局文正派出所員警以其有違反
    道路交通管理處罰條例第56條第1項第9款規定之行為，掣開
    中市警交字第G7BA24118號舉發違反道路交通管理事件通知
    單逕行舉發。受處分人未於法定期限到案，原處分機關遂於
    97年5月9日以裁監稽違字第裁 61－G7BA24118號裁決書，裁
    處罰鍰新臺幣 1,200元，本件受處分人之戶籍地址設在臺中
    市○區○○街155號7樓之1，有個人戶籍資料查詢結果一紙
    在卷可稽，而原處分機關上開裁決書，交郵政機關郵寄送達
    於上開地址，因未獲會晤本人，亦無受領文書之同居人、受
    僱人或應送達處所之接收郵件人員，因而於97年5月13日寄
    存在臺中五權路郵局，並作成送達通知書二份，一份黏貼於
    應受送達人住居所、事務所、營業所或其就業處所門首，一
    份置於該受送達處所信箱或其他適當位置，以寄存送達方式
    送達予受處分人等情，亦有原處分機關送達證書影本一紙在
    卷可考。本件原處分機關之裁決書於97年5月13日開始寄存
    於臺中五權路郵局，因保存滿三個月，故本案已為合法寄存
    送達，然受處分人遲至98年11月25日始具狀向原處分機關聲
    明異議，有原處分機關在其上蓋有收文戳章之受處分人聲明
    異議狀附卷可稽，受處分人之聲明異議，顯已逾20日之法定
    期間，且無從補正。從而本件異議不合法律上之程式，揆諸
    首揭規定，應予駁回等語。
三、經查：
(一)按受處分人，不服道路交通管理處罰條例第8條所定主管機
    關所為之處罰，得於接到裁決書之翌日起20日內，向管轄地
    方法院聲明異議；又依上開規定聲明異議之期間，自裁決送
    達之翌日起算，並得依法扣除在途期間；另交通法庭認聲明
    異議不合法律上之程式或其異議權已經喪失者，應以裁定駁
    回之，但其不合法律上之程式可補正者，應先定期命為補正
    ，逾期不補正者，即予駁回，道路交通管理處罰條例第87條
    第1項、道路交通案件處理辦法第12條、第18條分別定有明
    文。次按處理違反道路交通管理事件，有關文書送達之程序
    ，依行政程序法之規定；送達，於應受送達人之住居所、事
    務所或營業所為之；於應送達處所不獲會晤應受送達人時，
    得將文書付與有辨別事理能力之同居人、受僱人或應送達處
    所之接收郵件人員；送達，不能依前二條規定為之者，得將
    文書寄存送達地之地方自治或警察機關，並作送達通知書二
    份，一份黏貼於應受送達人住居所、事務所、營業所或其就
    業處所門首，另一份交由鄰居轉交或置於該送達處所信箱或
    其他適當位置，以為送達；前項情形，由郵政機關為送達者
    ，得將文書寄存於送達地之郵政機關；寄存機關自收受寄存
    文書之日起，應保存3個月，違反道路交通管理事件統一裁
    罰基準及處理細則第5條、行政程序法第72條第1項前段、第
    73條第1項、第74條亦分別載有明文。
(二)本件裁決書業於97年5月13日因不能送達於受送達人，亦不
    能以補充送達之方式送達應受送達人之同居人、受僱人等接
    收郵件之人，而於97年5月13日依法以寄存送達之方式，將
    送達通知書2份，1份黏貼於應受送達人住所，1份置於該受
    送達處所信箱或其他適當位置以為送達，有送達通知書1紙
    附卷可憑，自屬合法送達，抗告人遲誤法定期限聲明異議，
    其異議即屬不合法定程式，原審因而駁回其異議，認事用法
    並無違誤，抗告人仍執前揭事由指摘原裁定不當，均難採為
    有利於抗告人之認定，本件抗告為無理由，應予駁回。
四、據上論斷，應依道路交通事件處理辦法第26條、刑事訴訟法
    第412條，裁定如主文。
中    華    民    國    99    年    2    月    24     日
            刑事第六庭    審判長法  官  李  文  雄
                                法  官  林  靜  芬
                                法  官  陳  如  玲
以上正本證明與原本無異。
不得抗告。
                                書記官  陳  信  和
中    華    民    國    99    年    2    月    24     日

司法院資訊處製作；財團法人民間司法改革基金會備份。
